---
title: "Лабораторная работа 1, вариант 17"
output: html_notebook
---

1. Задать объем выборки $N$.

```{r}

  N = 1000

```

2. Задать параметры

```{r}

  p1 = 0.1
  p2 = 0.2
  p3 = 0.7
  
  mu = 0 
  sigma_2 = 16
  
  d = 3
  
  a = 0
  b = 5
  
  pi_1 = 1/pi
  
```

3 Найти аналитически для своего варианта функцию распределения F моделируемого
закона и плотность распределения. Вычислить математическое ожидание и дисперсию
этого распределения.

3.1 Функция распределения смеси Нормального, Арксинуса и равномерного:

$F(x) = 0.1 *[1 + erf(\frac{x}{4\sqrt{2}})] + 0.2 * [0.5 + \frac{1}{\pi} * \arcsin(\frac{x}{3})] + 0.7 * [\frac{x}{5}], x \in (0,3)$

3.2 Плотность распределения смеси Нормального, Арксинуса и равномерного:

$f(x) = 0.1* [\frac{1}{4\sqrt{2\pi}}*e^{-\frac{x^2}{32}}] + 0.2*[\frac{1}{\pi}*\frac{1}{\sqrt{(9-x^2)}}] + 0.7 * [\frac{1}{5}]$

3.3 Математическое ожидание смеси:

$E = 0.1*E_1 + 0.2*E_2 + 0.7*E_3 = 0.1*[0] + 0.2*[\frac{1}{2}] + 0.7*[\frac{0+5}{2}] = \frac{37}{20} = 1.85$

3.4 Дисперсия смеси:

$D[X] = E[X^2]-E^2[X] = 7.5081 - 4.425 = 3.0831$ , где 

$E_1[X^2] = D_1[x] + E_1^2[X] = \sigma^2 + \mu^2 = 16$,

$E_2[X^2] = D_2[x] + E_2^2[X] = \frac{1}{8} + \frac{1}{4} = 0.375$,

$E_3[X^2] = D_3[x] + E_3^2[X] = \frac{25}{12} + \frac{25}{4} = 8.333$

$0.1 * E_1[X^2] + 0.2 * E_2[X^2] + 0.7 * E_3[X^2] = E[X^2] = 0.1 * 16 + 0.2 * 0.375 + 0.7 * 8.333 = 7.5081$


$E_1^2[X] = 0$,  

$E_2^2[X] = \frac{1}{4}$,

$E_3^2[X] = \frac{25}{4}$

$0.1 * E_1^2[X] + 0.2 * E_2^2[X] + 0.7 * E_3^2[X] = E^2[X] = 0 + 0.2 * \frac{1}{4} + 0.7 * \frac{25}{4} = 4.425$


4. Смоделировать с помощью генераторов случайных чисел выборку из заданного
(согласно своему варианту) распределения.

```{r}

  F2 <- function(x) {
    return (1/2 + pi_1 * asin(x/d))
  }  
  
  F2_inv <- function(y) {
    return (d*sin(pi/2 * (2*y - 1))) 
  }

```


```{r}

  U1 = rnorm(N, mu, sigma_2) # norm distribution
  U  = runif(N, 0, 1)  
  U2 = F2_inv(U)             # arcsin distribution, Smirnov method
  U3 = runif(N, a, b)        # uniform distribution

```

```{r}

  random_vector = sample(0:2, N, TRUE)
  mixed = U1*(random_vector==0) + U2*(random_vector == 1) + U3*(random_vector == 2)
  
```

5. Построить в одном графическом окне графики функции распределения F и
эмпирической функции распределения Fn, сравнить их визуально.

```{r}

  F <- function(x) { 
    
    # distribution mix 
    return ( p1 * pnorm(x, mean=mu, sd = sigma_2) + p2 * (0.5 + pi_1 * asin(x/d)) + p3 * punif(x, a, b))
  }

```

```{r}

  x = seq(0.0, 3.0, 0.1)
  plot(x, F(x), main = "Distribution F, F_n", type="l", col="dark blue", lwd=2)
  lines(ecdf(mixed), col="dark red", lwd=2)
  
```
6. Построить в одном графическом окне график плотности распределения и
гистограмму относительных частот, задав количество интервалов по формуле $m = round (1.72 · n^\frac{1}{3})$


```{r}

  f <- function(x) { 
    
    # density mix 
    return ( p1 * dnorm(x, mean=mu, sd = sigma_2) + p2 * (pi_1 * 1/sqrt(d^2 - x^2)) + p3 * dunif(x, a, b) )
  }

```

```{r}

  h = hist(mixed[mixed < 3.0], breaks = round(1.72*(N ** (1/3))), plot=FALSE)
  h$counts=h$counts/sum(h$counts)
  plot(h,  main = "mixed histogram and density", col = "#E1DEFC")
  
  lines(x, f(x), type="l", col="dark red", lwd=2) 
  
```
7. Вычислить значения оценок математического ожидания и дисперсии по полученной
в п. 4 выборке. Сравнить статистические оценки математического ожидания и дисперсии
с их теоретическими значениями.

```{r}

  mean_mixed = mean(mixed) 
  var_mixed = var(mixed)
  cat("Mean = 1.85", "\nMean_mixed = ", mean_mixed, "\nError mean = ", abs(mean_mixed -  1.85))
  cat("\nVar  = 3.0831", "\nVar_mixed = ", var_mixed, "\nError var  = ", abs(var_mixed  -  3.0831))
  
```

8. Построить асимптотические доверительные интервалы для «неизвестных»
математического ожидания и дисперсии с доверительными вероятностями 0.9, 0.95
и по правилу 3σ (т.е. с доверительной вероятностью 0.9974). Убедиться в том, что
теоретические математическое ожидание и дисперсия содержатся в этих интервалах.



```{r}

  sqrt_N_inv = 1/sqrt(N)

  for (alpha in c(0.1, 0.05, 0.0026)) {
    
      q = qnorm(1 - alpha/2)
      S = sd(mixed)
      mean_interval = c(mean_mixed - q * S * sqrt_N_inv, mean_mixed + q * S * sqrt_N_inv)

      M_2 = sum((mixed - mean_mixed) ** 2) / N
      M_4 = sum((mixed - mean_mixed) ** 4) / N
  
      sqrt_moments = (M_4 - M_2 ** 2) ** (0.5)
      var_interval = c(var_mixed - q * sqrt_moments * sqrt_N_inv, var_mixed + q * sqrt_moments * sqrt_N_inv)
      
      
      cat(mean_interval, " - доверительный интервал для м.о с уровнем значимости ", alpha, "\n")
      cat(var_interval, " - доверительный интервал для дисперсии с уровнем значимости ", alpha, "\n\n")
  }

```
9. Найти статистические оценки $B_N$ и $E_N$ параметров асимметрии $β = μ3/σ3$ и эксцесса
$ε = μ4/σ4 − 3$. Являются ли эти оценки состоятельными? несмещенными?

```{r}
  
  M_3 = sum((mixed - mean_mixed) ** 3) / N
  
  B = M_3/((var_mixed) ** (3/2))
  E = M_4/(var_mixed ** 2)
  
  
  cat("Параметр асимметрии B = ", B, "\n")
  cat("Параметр эксцесса   E = ", E)

```


10. Найти для своего распределения теоретические медиану и квантили уровней $0.25$ и
$0.75$. Найти по выборке их статистические оценки, т.е. выборочную медиану и выборочные
квантили тех же уровней. Сравнить оценки с соответствующими теоретическими
значениями. Посмотреть, что будет происходить с увеличением объема выборки $N$.

Теоретическая медиана $F(X) = 0.5 \rightarrow $


```{r}
  
  mediana_mixed = median(mixed)
  quantiles_mixed = quantile(mixed, probs = c(0.25, 0.75),  na.rm = TRUE, names = FALSE)
  cat("Медиана mixed  = ", mediana_mixed, "\n")
  cat("Квантили mixed = ", quantiles_mixed, "\n")
  
```

```{r} 
    # solve F(x) = 0.5

    F <- function(x) ( p1 * pnorm(x, mean=mu, sd = sigma_2) + p2 * (0.5 + pi_1 * asin(x/d)) + p3 * punif(x, a, b) - 0.5)
    mediana_theoretical <- uniroot(F, c(0, 3), tol = 0.01)
    cat("Медиана theoretical  = ", mediana_theoretical$root, "\n")
    
    cat("Ошибка медианы       = ", abs(mediana_mixed - mediana_theoretical$root))
```
```{r}
  quantile_theoretical = quantile(F(x), probs = c(0.25, 0.75), na.rm = TRUE, names = FALSE)

  cat("Квантили theoretical = ", quantile_theoretical, "\n")
  cat("Ошибка квантили      = ", abs(quantiles_mixed - quantile_theoretical))
  
```




