---
title: "Лабораторная работа 2, вариант 17"
output: html_notebook
---

Задание 1

Проверить гипотезу $H_0 : \alpha_1 = \alpha_2$ о равенстве средних против
альтернативы $H_1 : \alpha_1 \neq \alpha_2$ на уровне значимости $\alpha = 0.05$. При этом известно, что дисперсии X и Y равны, то есть $k = \sigma_1^2/\sigma_2^2 = 1$ (предварительно сравнить визуально оценки дисперсий $S_X^2$ и $S_Y^2$ и убедиться, что они действительно близки между собой).


```{r}
  X = c(1.3062, 1.9417, 2.2666, -0.7059, 0.5780, 0.0459, 0.9014, 1.6231)
  Y = c(2.3191, 3.0358, 2.9845, 1.7428, 2.3102, 3.4808, 4.4665, 2.1826, 2.5317, 0.8446, 3.9177, 1.4204)
  n1 = length(X)
  n2 = length(Y)
  
  a = 0.05

```

```{r}
  S_x = var(X)
  S_y = var(Y)
  print(S_x)
  print(S_y)
  cat("Variance errror = ", abs(S_x-S_y))
```


```{r}
  X_bar = sum(X) / n1
  Y_bar = sum(Y) / n2
  print(X_bar)
  print(Y_bar)
```
```{r}
  T_n = (X_bar - Y_bar) / (sqrt(n1*S_x + n2*S_y)) * sqrt(n1*n2*(n1 + n2 - 2) / (n1 + n2))
  print(T_n)
```

```{r}
  z_alfa = qt(a, df = n1 + n2 - 2)
  print(z_alfa)
```

```{r}
  if (abs(T_n) > z_alfa) {
    print("H1")
  } else {
    print("H0")
  }
```


Задание 2

Проверить гипотезу $H_0 : \sigma_1 = \sigma_2$ о равенстве дисперсий против
альтернативы $H_1 : \sigma_1 < \sigma_2$ на уровне значимости $\alpha  = 0.01$.

```{r}
  X = c(4.9229, 4.6497, 5.6835, 5.9996, 4.7639, 4.2502, 5.7419, 4.4196, 4.9596, 4.1495, 5.3319, 5.4257, 4.0597)
  Y = c(0.5125, 1.2868, 0.9012, 3.3951, -0.2900, 1.1145, 3.5717, 3.5069, 1.9642, 2.7662, 2.3833, 0.1331, 0.8298, 0.0082, -0.1198)
  
  n1 = length(X)
  n2 = length(Y)
  
  a = 0.01
  
```

```{r}
  S_x = var(X)
  S_y = var(Y)
  print(S_x)
  print(S_y)
  cat("Variance errror = ", abs(S_x-S_y))
```


```{r}
  T_n = n1*(n2 - 1)*S_x / (n2*(n1 - 1) * S_y)
  print(T_n)
```

```{r}
  z_alfa = df(c(a/2, 1 - a/2), df1 = n1 - 1, df2 = n2 - 1)
  print(z_alfa)
```

```{r}
  if (T_n > z_alfa[1] && T_n < z_alfa[2]) {
    print("H0")
  } else {
    print("H1")
  }
```

